【裁判字號】    97,交抗,612
【裁判日期】    970730
【裁判案由】    違反道路交通管理處罰條例
【裁判全文】
臺灣高等法院交通事件裁定             97年度交抗字第612號
                                     97年度交抗字第618號
抗  告  人
即受處分人  甲○○
上列抗告人因違反道路交通管理處罰條例案件，不服臺灣臺北地
方法院，中華民國97年4月30日所為裁定（97年度交聲字第911號
、第912號），提起抗告，本院裁定如下：
    主  文
抗告駁回。
    理  由
一、本件原裁定以原處分意旨略以異議人即受處分人甲○○分別
    於民國97年1月21日15時16分許、97年2月4日14時20分許，
    駕駛車牌號碼DE-5497號自用小客車，分別行經臺北市○○
    路重慶北路4段口、臺北市○○○路建國北路口，因「駕車
    行經有燈光號誌管制之交岔路口闖紅燈」違規，經臺北市政
    府警察局士林、中山分局交通分隊員警依違反道路交通管理
    處罰條例第53條第1項規定，以拍照採證方式逕行製單舉發
    。嗣異議人雖分別於應到案日期前提出申訴，惟經原處分機
    關函請舉發單位調查結果，仍分別認受處分人確有前開違規
    行為，原處分機關乃於97年3月20日，依道路交通管理處罰
    條例第53條第1項、第63條第1項第3款（均漏列第3款），違
    反道路交通管理事件統一裁罰基準及處理細則第43條、第44
    條、第67條規定分別裁處受處分人罰鍰新壹幣（下同）2,70
    0元、2,700元，並分別記違規點數3點等語。及聲明異議意
    旨略以臺北市交通警察大隊士林、中山分局交通大隊分別開
    立之舉發其2次違反道路交通管理事件通知單，因使用未經
    經濟部標準局檢驗合格之感應式線圈照相器及紅綠燈號誌執
    法，明顯有違法之虞，則該警察局所謂之科學儀器取得之證
    據，既不符程序正義，更不能作為裁罰之依據，為此聲明異
    議及請求撤銷原處分云云。經查異議人於97年1月21日15時
    16分許、97年2月4日14時20分許，駕駛車牌號碼：DE-5497
    號自用小客車，分別行經臺北市○○路重慶北路4段口、臺
    北市○○○路建國北路口，因違規闖越紅燈之行為，遭警逕
    行舉發一節，有卷附舉發採證照片各2張在卷可稽。由上述
    採證照片觀之，異議人駕駛前開車號自小客車，分別行經上
    開設有行車管制燈號並設置電腦闖紅燈自動測速照相儀器之
    地點，分別於紅燈亮起1.2秒、1.4秒時，異議人之車輛前身
    超越停止線駛達埋設於停止線前之單向固定感應式線圈S處
    ，因而啟動相機被拍攝第1張舉發照片，嗣分別於紅燈亮起
    2.2秒、2.4秒時，車身完全超越感應線圈，同時啟動相機第
    2次拍攝等情，此亦有臺北市政府警察局士林分局97年2月25
    日北市警士分交字第0973044130 0號函及臺北市政府警察局
    中山分局97年3月11日北市警中分交字第09730839400號函附
    卷可稽。雖異議人以前揭情詞置辯，惟本件感應線圈係自荷
    蘭購入，並經荷蘭檢驗局檢測合格，其樣式認可證書除經外
    交部駐外機構驗證屬實外，亦經法院公證處認證一節，有臺
    北市政府警察局士林分局97年2月25日北市警士分交字第
    09730441300號函在卷可參。且本件係取締闖紅燈違規，並
    非取締超速違規，而異議人駕駛車輛違規闖越紅燈甚為明確
    ，如前所述，該感應線圈啟動照相設備僅係將異議人違規行
    為揭露於外，並無影響異議人前揭違規闖越紅燈之行為，是
    被告前開辯解，顯然不可採信。異議人確實有於前開時、地
    ，分別駕駛自用小客車行駛於各該路口時，有闖越紅燈之情
    事，甚為明確。綜上所述，原處分機關以異議人行經有燈光
    號誌管制之交岔路口闖紅燈，依道路交通管理處罰條例第53
    條第1項、道路交通管理事件統一裁罰基準及處理細則等規
    定，分別對異議人處以2,700元、2,700元罰鍰，並依道路交
    通管理處罰條例第63條第1項第3款（均漏列第3款）規定分
    別記違規點數3點，於法並無不合。異議人執前詞而聲明異
    議，指摘原處分不當，非有理由，均應予駁回。
二、抗告人抗告意旨略以警察局稱本件感應線圈係自荷蘭購入，
    並經荷蘭檢驗局檢測合格，並有文件認證，然該感應圈究係
    何時購入？何時檢驗校正？均交代不清，且我國又非屬荷蘭
    管轄，該檢驗認證僅能供參考，更何況該儀器出場已有時日
    ，難保不會出錯。又雖採證照片顯示紅燈與車輛在1張照片
    上，然該結果可能係因號誌出錯所致，且又無執法人員見證
    ，對原審裁定實難甘服等語。
三、按汽車駕駛人行經有燈光號誌管制之交岔路口闖紅燈者，處
    新臺幣1,800元以上5,400元以下罰鍰；又有前開情形者，記
    違規點數3點，道路交通管理處罰條例第53條第1項、第63條
    第1項第3款分別定有明文。查抗告人駕駛車牌號碼DE-5497
    號自用小客車有前揭違規闖紅燈之事實，有舉發採證照片各
    2張及臺北市政府警察局北市警交大字第AC0000000號、第A0
    0000000號舉發違反道路交通管理事件通知單在卷可參。又
    感應式線圈（微電腦闖紅燈暨自動測速照相儀器），因我國
    迄今尚無自定之檢驗標準，固無從納入法定度量衡器，受經
    濟部標準檢驗局之檢驗。惟有無經政府機關之檢驗與測速儀
    器之準確性本屬二事，尚難僅以未受政府機關之檢驗，逕行
    推斷該種測速照相儀器之準確性均不可採，個案上仍應依具
    體事證為調查判斷。且臺北市政府警察局士林分局函記載：
    本件違規路段即臺北市○○路重慶北路4段口、臺北市○○
    ○路建國北路口之感應線圈儀器設備經原製造國荷蘭電力及
    環境度量衡部門檢驗認可，其樣式認可證書除經外交部駐外
    機構驗證屬實外，亦經法院公證處認證，縱因國際上尚無感
    應視線圈儀器測速設備檢測標準，而未納入法定度量衡施以
    檢定，然尚不得以排除感應式線圈儀器設備之使用或逕予否
    認該類儀器於正常使用情形下所取得之數據，該路口感應式
    線圈儀器設備於正常使用情形下所取得之數據，該採證照片
    上明確顯示違規事實，並無疑義，有該局97年2月25日北市
    警士分交字第09730441300號函附卷可稽，亦徵本件違規路
    段即臺北市○○路重慶北路4段口、臺北市○○○路建國北
    路口之感應線圈儀器設備，其準確性自無庸置疑，受處分人
    所辯上情，均無足採。又汽車駕駛人有闖紅燈之行為，或經
    以科學儀器取得證據資料證明其行為違規，當場不能或不宜
    攔截製單舉發者，得逕行舉發，道路交通管理處罰條例第7
    條之2第1項第1款、第7款定有明文，是若無證據足資證明執
    勤員警之舉發有誤或有捏造事實違法取締之情事，執勤警員
    本其維護交通秩序、安全職責所為之依法舉發，自應受到合
    法、正確之推定。本件並無任何積極證據足以證明該執勤員
    警之舉發係屬虛偽，或使人足信該名員警有何不可採之品性
    證據或前科證據存在，抗告人亦未提出該名執勤員警之舉發
    確屬不實之相關證據以供調查，尚難僅憑抗告人之片面指述
    遽認本件有濫行取締之情事，則執勤員警本其維護交通秩序
    安全職責所為之依法舉發，自應受到合法正確之推定。況前
    揭之採證相片非常清楚明確，本件抗告人違規事實明確，原
    審因認原處分機關原處分機關以異議人行經有燈光號誌管制
    之交岔路口闖紅燈，依道路交通管理處罰條例第53條第1項
    、道路交通管理事件統一裁罰基準及處理細則等規定，分別
    對異議人處以2,700元、2,700元罰鍰，並依道路交通管理處
    罰條例第63條第1項第3款規定分別記違規點數3點，核無違
    誤，而駁回抗告人於原審之異議，揆諸前揭之規定，並無不
    當，抗告人之抗告為無理由，應予駁回。
四、依道路交通管理處罰條例第89條，道路交通案件處理辦法第
    26條，刑事訴訟法第412條裁定如主文。
中    華    民    國    97    年    7     月    30    日
                  刑事第九庭  審判長法  官 陳貽男
                                    法  官 周盈文
                                    法  官 許宗和
以上正本證明與原本無異。
不得再抗告。
                                    書記官 林淑貞
中    華    民    國    97    年    7    月     31    日


司法院資訊處製作；財團法人民間司法改革基金會備份。
